---
title: "SayurBox"
author: "Winata"
date: "March 11, 2020"
output: html_document
---
# Melakukan pembersihan data di R

```{r setup, include=FALSE}
knitr::opts_chunk$set(echo = TRUE)
options(scipen = 9999)
rm(list=ls())
```

Meload library yang dibutuhkan
```{r}
library(tidyr) #Digunakan untuk transformasi data
library(lubridate) #Digunakan untuk mengolah format tanggal
```

Mempersiapkan data
```{r}
komen <- read.csv("data_input/Komen Play Store Sayurbox.csv") #Membaca data yang diperlukan
df_komen <- komen #Mmebuat file baru berdasarkan data yang telah di baca
```


Tahap pembersihan data
Bila dilihat dari format data yang ada, maka variabel "Pengguna" dan "Komen" perlu diubah ke format character.
```{r}
#dcharacter berarti list variabel character
dcharacter <- c("Pengguna",
                "Komen")
```


Penerapan format data
```{r}
df_komen[, dcharacter] <- lapply(df_komen[, dcharacter], as.character)
```

Pengubahan format "Tanggal" yang semulanya factor menjadi date, menggunakan library('lubridate')
```{r}
df_komen$Tanggal <- mdy(df_komen$Tanggal)
```


Pengubahan juga dilakukan pada variabel "Bintang", dilakukan pengurutan level isi dari variabel tersebut.
```{r}
levels(df_komen$Bintang) <- c("Rated 1 stars out of five stars", 
                              "Rated 2 stars out of five stars", 
                              "Rated 3 stars out of five stars", 
                              "Rated 4 stars out of five stars", 
                              "Rated 5 stars out of five stars")
```


Melakukan save data yang telah diolah.

```{r}
write.csv(df_komen, "data_output/Analisa Sentimen Applikasi Sayurbox by Winata.csv", row.names = F)
```


Data telah selesai dibersihkan.
Selanjutnya akan dilakukan tahap visualisasi.
Silahkan klik link ini.

# Link
[Winata Syahputra](https://www.linkedin.com/in/winata-syahputra/)

[visualisasi di DataStudio](https://datastudio.google.com/u/0/reporting/643a33c2-1b08-4a13-aff5-8fde271c8187/page/VgD)